【裁判字號】    95,上易,1148
【裁判日期】    950713
【裁判案由】    竊佔等
【裁判全文】
臺灣高等法院刑事判決                95年度上易字第1148號
上  訴  人
即  自訴人    乙○○
自訴代理人    張景源律師
上  訴  人
即  被  告    甲○○
被      告    丙○○
共同
選任辯護人    連復淇律師
上列上訴人因自訴被告竊佔等案件，不服臺灣板橋地方法院94年
度自字第20號，中華民國95年4月28日第一審判決，提起上訴，
本院判決如下：
    主  文
上訴駁回。
    事實及理由
一、本案經本院審理結果，認第一審以上訴人即被告甲○○犯刑
    法第320條第2項、第1項之竊佔罪，判處有期徒刑肆月，並
    諭知易科罰金折算之標準為三佰元折算壹日（折合新台幣九
    百元），認事用法及量刑均無不當，另諭知被告丙○○無罪
    ，亦無違誤，應予維持。並引用第一審判決書記載之事實、
    證據及理由（如附件）。
二、自訴人上訴意旨略以：被告甲○○犯竊佔罪，量刑過輕及被
    告丙○○擔任公司總經理，應知情共犯竊佔罪嫌等語；上訴
    人即被告甲○○上訴意旨略稱：伊無竊佔犯意，且係民事案
    件，自訴人請求賠償過高，無法達成和解云云。
三、上訴人即被告甲○○部分：
  (一)訊據被告甲○○固否認竊佔犯行，惟查被告甲○○係台通公
    司之董事長，如何意圖為公司不法之利益，未經自訴人同意
    ，乘自訴人不知之際，僱使公司之員工（原判決事實欄應予
    補正），在自訴人所有農地搭建鐵棚架、鐵皮屋及水泥圍牆
    ，並接續整平土地，放置公司電線、電纜等資材之事實，原
    判決論罪甚詳，被告甲○○空言否認竊佔犯行，不足採信。
  (二)原審判決衡情量處被告甲○○有期徒刑四月，並諭知易科罰
    金之折算標準，尚為妥適。自訴人上訴指摘量刑過輕，核無
    理由，應予駁回。被告甲○○上訴否認犯罪且係民事案件云
    云，乃卸責之詞，亦應予駁回。
  (三)被告甲○○行為後，刑法第41條易科罰金折算標準之規定，
    業於94年2月2日修正為「以新台幣一千元、二千元或三千元
    折算一日」，定於95年7月1日施行，依新修正刑法第2條第1
    項之從舊從輕原則，比較新舊刑法之結果，以舊刑法有利於
    行為人，而原判決又無其他撤銷事由。故原審雖未及比較適
    用，然原判決適用行為時法，即無不當，仍不構成撤銷之事
    由，併此指明。
四、被告丙○○部分：
    訊據被告丙○○否認共同竊佔犯行。經查被告丙○○雖為台
    通公司總經理，然其在公司僅負責對外業務、營業部分，公
    司廠房、總務部分則非其負責業務範圍，原審判決此部分已
    敘明不成立犯罪之理由。自訴人上訴指被告丙○○應知悉且
    有參與協調云云。經查卷附證據資料，尚不能証明丙○○有
    如自訴人所指之竊佔、毀損之犯行。自訴人上訴核無理由，
    應予駁回。
據上論斷，應依刑事訴訟法第368條、第373條，判決如主文。
中    華    民    國    95    年    7     月    13    日
                  刑事第十二庭  審判長法  官  蔡  永  昌
                                      法  官  陳  榮  和
                                      法  官  張  正  亞
以上正本證明與原本無異。
不得上訴。
                                      書記官  游  桂  
中    華    民    國    95    年    7     月    13    日
附錄本案論罪科刑法條全文
刑法第320條
（普通竊盜罪、竊佔罪）
意圖為自己或第三人不法之所有，而竊取他人之動產者，為竊盜
罪，處 5 年以下有期徒刑、拘役或 5 百元以下罰金。
意圖為自己或第三人不法之利益，而竊佔他人之不動產者，依前
項之規定處斷。
前二項之未遂犯罰之。


司法院資訊處製作；財團法人民間司法改革基金會備份。
